台灣屏東地方法院刑事判決　　　　　　　　　　　　　九十一年度訴字第三二九號
　　公　訴　人　臺灣屏東地方法院檢察署檢察官
　　被　　　告　乙○○
　　指定辯護人　本院公設辯護人　丙○○
右列被告因強盜案件，經檢察官提起公訴（九十一年度偵緝字第三十五號），本院判
決如左：
    主  文
乙○○攜帶凶器、毀壞門扇竊盜，因脫免逮捕，而當場施以強暴，處有期徒刑伍年陸
月。
扣案之板手、螺絲起子、Ｔ型扳手各壹支，均沒收。
    事  實
一、乙○○與簡國慶（通緝中）基於意圖為自己不法所有之犯意聯絡，於民國（下同
    ）九十年十月十八日上午九時五十分許，共同至屏東縣新園鄉○○村○○路二十
    四號，攀爬該處鐵窗至中和路二十四號二樓後陽台，再攀爬比鄰之中和路二十之
    二號鐵窗至中和路二十之二號三樓甲○○○住處之前陽台，由乙○○持簡國慶所
    有、客觀上足以對人生命身體造成危害之凶器板手、螺絲起子及Ｔ型扳手各一支
    ，破壞該樓鐵捲門插鞘鎖後，共同侵入甲○○○屋內（侵入住宅部分未據告訴）
    ，由乙○○竊取屋內各房間內珍珠項鍊、白金項鍊、黃金項鍊各一條及戒指五枚
    ，得手後，乙○○再打開三樓林妮締房門時，為林妮締發現，乙○○、簡國慶二
    人隨即循原路逃逸，附近民眾林水龍、黃萬清、方永全聞訊後趕至圍捕，乙○○
    為思脫免逮捕，竟持手中Ｔ型扳手揮向林水龍及黃萬清而當場施以強暴，致林水
    龍之左手肘及黃萬清之頭、手部受有傷害（未據告訴）。嗣經多人合力將乙○○
    逮捕後送交警方，並為警查扣上開板手、螺絲起子及Ｔ型扳手各一支。
二、案經屏東縣警察局東港分局報告台灣屏東地方法院檢察署檢察官偵查起訴。
    理  由
一、訊據被告乙○○對於右揭犯罪事實，除辯稱：伊不是故意要傷人云云以外，其於
    均坦承不諱，核與被害人甲○○○、林妮締所述相符，並據林水龍、黃萬清陳述
    明確，復有板手、螺絲起子及Ｔ型扳手各一支扣案足憑，足徵被告自白之部分與
    事實相符，堪予採信。至其所辯當時無傷人之意思，亦非積極施以暴力云云，惟
    查，被告既已自承：伊因害怕被抓，為了掙開他們圍捕而傷到他們等語；而被害
    人林水龍於警訊及偵查中供稱：被告手中拿一個Ｔ字形器具，伊要抓被告沒抓住
，追到外面才抓住他，被告傷到伊左手肘處；黃萬清亦於警訊中陳述：當時伊聽
    見有人喊抓賊，伊即前往現場，恰與被告正面衝突，見他手中拿一黑色鐵器從伊
    面前掃過，伊即受傷，傷到頭部與手部等語屬實，參以被告在遭人追捕過程中，
    仍持該Ｔ型扳手揮舞且連傷二人，堪認其行為已達直接對於被害人施以強暴之程
    度，係為脫免逮捕而當場施以強暴無訛，是其所辯，無非事後卸責之詞，不足採
    信。本件事證已臻明確，被告犯行洵堪認定，應依法論科。
二、查刑法第三百二十一條第一項第三款之攜帶兇器竊盜罪，係以行為人攜帶兇器竊
    盜為其加重條件，此所謂兇器，其種類並無限制，凡客觀上足對人之生命、身體
    、安全構成威脅，具有危險性之兇器均屬之，且祇須行竊時攜帶此種具有危險性
    之兇器為已足，並不以攜帶之初有行兇之意圖為必要，最高法院七十九年度臺上
    字第五二五三號判例可資參照，查被告持共犯簡國慶所有之板手、螺絲起子、及
    Ｔ型扳手各乙支行竊他人財物，前開工具均為金屬材質，若持之用以攻擊人體，
    客觀上均致人發生死、傷之結果，具有危險性，均屬刑法第三百二十一條第一項
    第三款所定之兇器無訛。本件被告攜帶上開凶器、毀壞門扇而竊取財物得手後，
    為脫免逮捕而對被害人林水龍、黃萬清施以強暴，核其所為，其犯準強盜罪而有
    刑法第三百二十一條第一項第一款、第三款之情形，應論以刑法第三百二十九條
    、第三百三十條第一項之加重準強盜罪。又被告行為後，刑法第三百三十條第一
    項業於九十一年一月三十一日經修正並由總統公布實施，於同年二月一日生效，
    修正後之刑法第三百三十條修正為：「犯強盜罪而有第三百二十一條第一項各款
    情形之一者，處七年以上有期徒刑。」，茲比較修正前之刑法第三百三十條第一
    項係規定：「犯強盜罪而有第三百二十一條第一項各款情形之一者，處五年以上
    十二年以下有期徒刑。」結果，自以修正前之刑法第三百三十條第一項規定較有
    利於被告，依刑法第二條第一項但書規定，自應適用最有利於被告之修正前刑法
    第三百三十條第一項為本案論罪科刑之依據。爰審酌被告素行不良（參見台灣高
    等法院被告全國前案紀錄表）、正值青年時期不圖上進、犯罪之動機、目的、手
    段、所造成損害、情節輕重、危害社會治安程度、犯後坦承部分犯行、態度尚可
    等一切情狀，量處如主文所示之刑，以資懲儆。扣案之板手、螺絲起子、Ｔ型扳
    手各一支，係共犯簡國慶所有、供彼等犯罪所用之物，業據被告供明在卷，爰依
    刑法第三十八條第一項第二款之規定宣告沒收。
據上論斷，應依刑事訴訟法第二百九十九條第一項前段，刑法第二條第一項但書、第
三百二十九條、修正前刑法第三百三十條第一項、第三十八條第一項第二款，判決如
主文。
本案經檢察官蔡榮龍到庭執行職務。
中      華      民      國    九十一    年      五      月    三十一    日
                                    台灣屏東地方法院刑事第一庭
                                        審判長法  官   潘正屏
                                              法  官   林世民
                                              法  官   楊中琪
右正本證明與原本無異。
如不服本判決應於收受本判決送達後十日內向本院提出上訴書狀，其未敘述上訴理由
者，並得於提起上訴後十日內向本院補提理由書狀（均須按他造當事人之人數附繕本
 ）「切勿逕送上級法院」
                                               書記官   謝博興
中    華    民    國     九十一      年      六      月       三      日
附錄本判決論罪科刑法條：刑法第三百二十九條、修正前刑法第三百三十條第一項
中華民國刑法第三百二十九條
 (準強盜罪)
竊盜或搶奪，因防護贓物、脫免逮捕或湮滅罪證，而當場施以強暴脅迫者
，以強盜論。
修正前中華民國刑法第三百三十條
犯強盜罪而有第三百二十一條第一項各款情形之一者，處五年以上十二年以下有期徒
刑。
前項之未遂犯罰之。
